臺灣高等法院臺南分院刑事裁定　　　　　 96年度聲字第766號
聲　請　人
即　被　告　甲○○
　　　　　　　　　　現於臺灣臺南看守所羈押中
選任辯護人　鄭慶海　律師
上列聲請人因本院96年度上重更(七)字第331號殺人案件，聲請保
外就醫，本院裁定如下：
    主  文
聲請駁回。
    理  由
一、聲請意旨略以：聲請人於羈押期間罹患腰椎第四、第五節椎
    間盤突出症，產生身體不能站立之症狀，於九十六年四月三
    十日經臺南市立醫院施行「第四、五節腰椎減壓，及椎間盤
    取出手術」，惟至今已近五個月復原不佳，目前仍無法站立
    ，行動時須有他人扶持，大小便不能自理，小便須另以尿壺
    為之，大便則須他人處理善後，衣服須依賴他人代洗。聲請
    人接受開刀手術醫療及術後之復原醫療可謂均已失敗，為瞭
    解其原因，及獲取較具醫療經驗及醫術水準較高之醫院適時
    正確診斷並予以適當之醫療以彌補前此之醫療缺失，期能早
    日回復正常健康狀態。茲聲請人基於享有健保權利之民眾身
    份，有權選擇自己所信賴之醫院，接受診療，茲經親友建議
    選擇臺大醫院為醫療處所並情商該院骨科權威名醫楊曙華為
    聲請人負責治療，期免聲請人因復原不佳，逾期不癒造成殘
    廢，為此狀請本院准予通知臺南看守所戒護至上開醫院接受
    醫療云云。
二、按羈押之被告，有現罹疾病，非保外治療顯難痊癒者，如經
    具保聲請停止羈押，不得駁回。刑事訴訟法第一百十四條第
    三款定有明文。
三、經查：
（一）本件聲請人即被告甲○○所涉殺人案件，經最高法院九十
      六年度台上字第四一五五號發回更審，由本院以九十六年
      度上重更(七)字第三三一號受理。經本院依法訊問被告後，
      認其犯殺人罪犯罪嫌疑重大，其最輕本刑為五年以上有期
      徒刑以上之罪，有刑事訴訟法第一百零一條第一項第三款
      之情形，非予羈押，顯難進行審判，有羈押之必要，而執
      行羈押。
（二）查本件聲請人聲請保外就醫之聲請狀並未檢附相關醫療證
      明供本院為審酌，而聲請人前於九十六年七月五日以同一
      事由聲請具保停止羈押，經本院於九十六年八月十五日以
      九十六年度聲字第六一二號裁定駁回其聲請。聲請人所為
      之前揭聲請，係依據臺南市立醫院九十六年六月十四日出
      具之診斷證明書為主張（參見本院九十六年度聲字第六一
      二號卷第十七頁），經本院函請臺南市立醫院查詢：「請
      惠予查明貴院病患甲○○有關之下列事項：
      (1)甲○○因『腰椎第四、第五椎間盤突出』，經貴院於九
      十六年四月三十日手術取出突出椎間盤，於九十六年五月
      十日出院，目前其手術後之情況如何？手術有無成功？(2)
      甲○○因案被判處無期徒刑在案，仍有繼續羈押必要，貴
      院於附件診斷證明書之醫師囑言欄載『手術後需在安全適
      當處所休養』等語，係何所指？是否謂甲○○目前被羈押
      在監所，屬『不安全不適當之處所』？又於出具該診斷證
      明書時，明知甲○○係在押之重大刑案被告（被告係戒護
      就醫），何以於醫師囑言欄會記載『手術後需在安全適當
      處所休養』之文字？是否係應被告甲○○或其家屬之請求
      而記載？或係經何人之指示而記載？請詳予查復。(3)因甲
      ○○仍有繼續羈押必要，若不能保外就醫，其因上開手術
      在監所之休養，有無危害其生命之立即危險？(4)以貴院治
      療甲○○所知之現時之狀況，甲○○是否有保外就醫之絕
      對必要？請查明惠復。」。嗣臺南市立醫院於九十六年八
      月十日回覆謂：「(1)病患回診敘述，左下肢麻木，經安排
      神經檢查，結果並無神經異常，顯示手術成功無大礙。(2)
      所謂『手術後需在安全適當處所休養』係指脊椎手術後怕
      患者施力不當會有跌倒之虞，要求需安全適當處所。病患
      是有要求需註明類似『在家修養』或『需家人照顧』之字
      眼，但醫師認為『安全適當處所』即可安排患者休養…但
      醫師認為『看守所』本身即為『安全適當處所』。(3)甲○
      ○因上開手術在監所之休養，無危害其生命之立即危險。
      (4)以本院治療病患甲○○所知之現時之狀況，病患無保外
      就醫之絕對必要。」等語（參見本院九十六年度聲字第六
      一二號卷第四十九頁至第五十頁）。足見聲請人並非有現
      罹疾病，非保外治療顯難痊癒之情況，是其以同一事由聲
      請保外就醫為無理由，應予駁回。
四、據上論結，爰依刑事訴訟法第二百二十條，裁定如主文。
中　　華　　民　　國　　96　　年　　9 　　月　　20　　日
                  刑事第二庭    審判長法　官  葉居正
                                      法　官  洪碧雀
                                      法　官  吳勇輝
以上正本證明與原本無異。
如不服本裁定，應於收受本裁定後五日內向本院提出抗告狀。
　　　　　　　　　　　　　　　　　　　書記官  李良倩
中　　華　　民　　國　　96　　年　　9 　　月　　20　　日
